【裁判字號】    97,訴,889
【裁判日期】    971029
【裁判案由】    毒品危害防制條例等
【裁判全文】
臺灣板橋地方法院刑事判決               97年度訴字第889號
公  訴  人  臺灣板橋地方法院檢察署檢察官
被      告  乙○○
                    （現另案於臺灣宜蘭監獄執行中，暫寄
                    於臺灣臺北監獄臺北分監）
選任辯護人  詹啟章律師
被      告  甲○○
                    （現另案於臺灣臺北監獄執行中）
指定辯護人  周威君律師
上列被告等因違反毒品危害防制條例案件，經檢察官提起公訴（
96年度偵字第13457 號、第3295號、第1943號），本院判決如下
：
    主  文
甲○○販賣第一級毒品，累犯，處有期徒刑拾伍年貳月，因犯罪
所得之財物新臺幣壹仟元沒收之，如全部或一部不能沒收時，以
其財產抵償之。又販賣第一級毒品，累犯，處有期徒刑拾伍年貳
月，因犯罪所得之財物新臺幣壹仟元沒收之，如全部或一部不能
沒收時，以其財產抵償之。應執行有期徒刑拾陸年，因犯罪所得
之財物新臺幣貳仟元沒收之，如全部或一部不能沒收時，以其財
產抵償之。
乙○○無罪。
    事  實
一、甲○○前於民國93年間，因施用第二級毒品案件，經臺灣臺
    北地方法院以94年度易字103 號判決有期徒刑3 月，於94年
    7 月20日確定；又於94年間，因施用第一級毒品案件，經臺
    灣臺北地方法院以94年度訴字第864 號判決有期徒刑10月，
    並於94年11月8 日確定，上開二罪，嗣經同法院以94年度聲
    字第1836號裁定應執行有期徒刑11月確定，甫於95年7 月21
    日縮短刑期期滿執行完畢。詎仍不知悔改，其明知海洛因係
    屬毒品危害防制條例所定之第一級毒品，不得持有及販賣，
    竟意圖營利，並各別基於販賣第一級毒品海洛因（以下簡稱
    海洛因）之犯意，(一)先於民國96年3 月下旬，先以其所使用
    之門號0000000000號行動電話為聯絡工具，與李育文使用之
    門號0000000000號聯絡，再相約在臺北市○○區○○街156
    巷8 號2 樓住處巷口，以0.2 公克1,000 元之價格，販賣海
    洛因予李育文。(二)又於96年4 月11日，甲○○以上開行動電
    話撥打丁○○所使用之電話00-00000000 號與之聯絡，再相
    約在臺北市○○區○○路上某頂好超市，以0.2 公克1,000
    元之價格，販賣海洛因予丁○○。
二、案經臺灣板橋地方法院檢察署檢察官主動簽分偵查起訴。
    理  由
壹、被告甲○○有罪部分：
一、按刑事訴訟法第159 條第1 項雖規定，被告以外之人於審判
      外之言詞或書面陳述，除法律有規定外，不得作為證據。
    惟同法第159 條之5 第1 、2 項已規定，經當事人於審判程
    序同意作為證據，法院審酌該言詞陳述或書面陳述作成時之
    情況，認為適當者，亦得為證據。當事人、代理人或辯護人
    於法院調查證據時，知有第159 條第1 項不得為證據之情形
    ，而未於言詞辯論終結前聲明異議者，視為有前項之同意（
    指同條第1 項之同意作為證據），此乃第159 條第1 項所容
    許，得作為證據之例外規定之一。經查，本案被告甲○○、
    其選任辯護人、及檢察官於言詞辯論終結前，均未就所調查
    之證據主張有刑事訴訟法第159 條第1 項不得為證據之情形
    ，本院復審酌各該證據作成時並無違法及證明力明顯過低之
    瑕疵等情況，認為適當，是本案經調查之證據均有證據能力
    ，合先敘明。
二、訊據被告甲○○於警詢、及本院審理時坦承有於前揭時、地
    ，均以其所使用之門號0000000000號行動電話為聯絡工具，
    以0.2 公克1,000 元之價格，販賣海洛因予李育文及丁○○
    等情屬實。又證人李育文於警詢時亦證述確有撥打被告甲○○之電話與被告甲○○聯絡後，於如事實欄一(一)所示之時、
    地以1 千元價格向被告甲○○購買海洛因0.2 公克等情無訛
    ，另證人丁○○亦於警詢證稱其確有撥打被告甲○○之電話
    與被告甲○○聯絡後，於如事實欄一(二)所示之時、地以1 千
    元價格向被告甲○○購買海洛因0.2 公克等情無誤。此外，
    並有被告甲○○分別與證人李育文、丁○○聯絡購買海洛因
    之監聽譯文各1 份在卷可考。
三、雖被告甲○○另陳稱：伊係幫同案被告丙○○交付海洛因予
    李育文及丁○○云云。而起訴書暨公訴人補充理由書意旨亦
    因此認為：被告甲○○係於96年3 月間起，遭吸收成為同案
    被告丙○○（俟通緝到案後另行審理）所屬販毒集團成員，
    而與同案被告丙○○、乙○○、及綽號分別為「小龍」、「
    大嫂」、「建興」、「阿祥」、「澳龍」等成年人，共同基
    於販賣海洛因之犯意聯絡，於前揭時、地販賣海洛因予李育
    文及丁○○，而由同案被告丙○○另會以低價或免費提供海
    洛因或安非他命與被告甲○○，因認被告甲○○係與同案被
    告丙○○及乙○○等人共同為上開販賣海洛因犯行，為共同
    正犯云云。惟查，(一)依據證人李育文警詢時證述：伊於96年
    3 月中旬撥打被告甲○○之行動電話0000000000號與之聯絡
    ，並相約在他家巷口交易海洛因，以1 千元購得0.2 公克等
    語（見臺灣板橋地方法院檢察署96年度偵字第13457 號偵查
    卷第28頁至29頁）；再詳觀被告甲○○與證人李育文間於96
    年3 月29日20時9 分許之通訊監察譯文：「B （（即李育文
    ，下同）：喂，阿展喔，你啊ㄋ哪有意思，你摻這麼多糖」
    、「A （即被告甲○○，下同）：我那東西都沒有動，過我
    跟你東西效果比較慢」、「B ：效果慢是不是會有那種感覺
    」、…、「A ：你等一下拿過來，我馬上拿給試」、「B ：
    再試還不是一樣」、「A ：那不然我再拿另一包（毒品）給
    你試」、「B ：那還是一樣」、…、「A ：你等一下過來」
    、「B ：沒錢了還拿」、「A ：我請你一盞」、「B ：好啦
    」等語（詳見同上偵查卷第52頁），由此可知，證人李育文
    確係向被告甲○○購買海洛因，並未曾表示要向同案被告丙○○購買或委由被告甲○○代為向同案被告丙○○購買無誤
    ；而且，從被告甲○○對於李育文向其反應海洛因純度不佳
    時，其即主動表示要請李育文過去找伊，將另拿一包海洛因
    給李育文，並欲請李育文施用等情形以觀，益徵被告甲○○
    完全係自行決定是否販賣海洛因予李育文，並無需與同案被
    告丙○○聯絡商議。(二)又證人丁○○於警詢亦僅證稱：伊於
    96年4 月間，在臺北市○○路頂好超市，有以1 千元向被告
    甲○○購買海洛因0.2 公克等情明確（見同前偵查卷第32至
    33頁），參以證人丁○○於審理時尚證述稱：被告甲○○並
    沒有跟伊說他是向何人購買海洛因，伊並沒有直接跟丙○○
    聯絡過，伊亦不認識乙○○等語（見本院卷第116 頁、第11
    9 頁）；且被告甲○○亦坦認證人丁○○並不認識藥頭等語
    （見本院卷第120 頁）；再觀諸被告甲○○與丁○○於96年
    4 月11日17時1 分許之通訊監察譯文：「B （即丁○○，下
    同）：喂阿展喔，你那邊有嗎」「A （即被告甲○○，下同
    ）：你是誰」「B ：阿興（諧音），你那有嗎」「A ：有啊
    。」「B ：要去嗎裡找你拿」「A ：你要多少」「B ：1000
    元。」「A ：去頂好超商等」等語（見同前偵查卷第58頁）
    ；據上，足認證人丁○○並未曾向同案被告丙○○購買過海
    洛因，且被告甲○○決定販賣海洛因予丁○○之彼時，並未
    與同案被告丙○○聯絡商議販賣海洛因之交易條件，而完全
    係出於其一人自行決定至明。(三)又同案被告丙○○於警詢時
    稱：伊與甲○○不熟，甲○○不可能幫伊販賣毒品語（見偵
    查卷第12頁），復於偵訊時仍否認有叫被告甲○○幫伊販賣
    海洛因、安非他命等語（見同前偵查卷第89頁）。是以，被
    告所陳其係幫同案被告丙○○交付海洛因予李育文及丁○○
    云云，係與事實不符，尚難逕以被告甲○○之供述，遽認其
    與同案被告丙○○間就上揭販賣海洛因犯行有何犯意聯絡及
    行為分擔，故公訴人認被告甲○○與同案被告丙○○、乙○○等人係共同正犯，容有誤會，附此敘明。綜上所述，本案
    被告甲○○販賣海洛因之事證已臻明確，被告甲○○犯行堪
    以認定，應依論科。
四、核被告甲○○所為，係犯毒品危害防制條例第4 條第1 項之
    販賣第一級毒品罪。其持有海洛因之低度行為，各為進而販
    賣之高度行為所吸收，不另論罪。又按94年2 月2 日修正公
    布而於95年7 月1 日施行之刑法，基於刑罰公平原則之考量
    ，杜絕僥倖之犯罪心理，並避免易致鼓勵犯罪之誤解，已刪
    除第56條連續犯之規定，亦即將本應各自獨立評價之數罪，
    回歸本來就應賦予複數法律效果之原貌。而所謂集合犯，係
    指立法者所制定之犯罪構成要件中，本即預定有數個同種類
    之行為將反覆實行之犯罪而言，是以對於集合犯，必須從嚴
    解釋，以符合立法者之本意。依毒品危害防制條例第4 條販
    賣毒品罪之構成要件文義衡之，實無從認定立法者原已預設
    該項犯罪，必有數個同種類行為將反覆實行，而具有集合犯
    之性質。因此，就刑法修正施行後多次販賣毒品之犯行，應
    採一罪一罰，始符合立法本旨（參見最高法院97年台上字第
    第1060號、96年度台上字第1850號判決）。公訴意旨認被告
    甲○○前述2 次販賣第一級毒品之犯行應論以集合犯之包括
    一罪，容屬誤會。被告甲○○分別販賣第一級毒品予李育文
    、丁○○各1 次之犯行，均係在新刑法施行後，犯意各別，
    行為互殊，應予分論併罰。又查，被告甲○○前於93年間，
    因施用第二級毒品案件，經臺灣臺北地方法院以94年度易字
    103 號判決有期徒刑3 月，於94年7 月20日確定；又於94年
    間，因施用第一級毒品案件，經臺灣臺北地方法院以94年度
    訴字第864 號判決有期徒刑10月，並於94年11月8 日確定，
    上開二罪，嗣經同法院以94年度聲字第1836號裁定應執行有
    期徒刑11月確定，甫於95年7 月21日縮短刑期期滿執行完畢
    ，有臺灣高等法院被告前案紀錄表在卷可稽，被告甲○○於
    五年內故意再犯有期徒刑以上之本罪，故除法定刑為死刑及
    無期徒刑部分依法不得加重外，各應依累犯之規定，加重其
    刑。又販賣第一級毒品係法定刑為「死刑、無期徒刑」之罪
    ，罪刑至為嚴峻，被告甲○○固有上開販賣海洛因予他人之
    行為，然審酌被告甲○○每次販售毒品之數量尚微，僅有
    1,000 元之數量，被告甲○○所得利益當屬有限，其惡性及
    犯罪情節與大量出售海洛因以賺取巨額價差者顯屬有別，如
    不論其情節輕重，遽處以販賣毒品罪之法定本刑死刑或無期
    徒刑，誠屬情輕法重，過於嚴苛，有傷人民對法律之情感，
    其犯罪情狀在客觀上足以引起一般同情，堪予憫恕，縱使科
    以法定最低刑度，猶為過重，爰就被告甲○○所犯2 次販賣
    第一級毒品罪，均依刑法第59條之規定酌減其刑，並依法先
    加後減之（死刑或無期徒刑部分不得加重者除外）。爰審酌
    被告甲○○正值青盛之年，不思努力進取，明知海洛因毒品
    對於人體有莫大之戕害，為圖一己之私利，竟漠視毒品之危
    害性，而販賣毒品犯行，嚴重危害國民身心健康及社會風氣
    ，進而敗壞社會治安，兼酌以被告甲○○尚能勇於認錯，犯
    罪後之態度非惡，及其犯罪之動機、目的、手段、販賣毒品
    之期間、次數、數量及所得利益等一切情狀，量處如主文所
    示之刑，並依刑法第51條第5 款規定定其應執行之刑，以資
    懲儆。至於被告甲○○以每次以1,000 元價格，分別販賣海
    洛因予證人李育文及丁○○各1 次，共2,000 元為其因本件
    犯罪所得之財物，應依毒品危害防制條例第19條第1 項規定
    沒收之，如全部或一部不能沒收時，以其財產抵償之。至於
    被告甲○○用以聯絡販賣毒品海洛因使用之0000000000號行
    動電話1支 ，雖係被告甲○○使用供其販賣第一級毒品所用
    之物，然並未扣案，復未經公訴人舉證確屬被告甲○○所有
    ，且非屬違禁物，故不予宣告沒收。
貳、無罪部分：
一、本件起訴書及公訴人於97年4 月3 日暨同年5 月15日出具之
    補充理由書意旨另以：被告乙○○係自96年4 月初某日起，
    即加入同案被告丙○○所屬販毒集團，與同案被告丙○○綽
    號分別為「小龍」、「大嫂」、「建興」、「阿祥」、「澳
    龍」等成年人，共同基於販賣海洛因及第二級毒品安非他命
    （以下簡稱安非他命）之犯意聯絡，由同案被告丙○○以外
    之集團成員負責交付海洛因或安非他命與購毒者，同案被告
    丙○○另行收款之分工方式，或由同案被告丙○○自行交海
    洛因或安非他命與購毒者並收款之方式，從事販賣海洛因及
    安非他命犯行，丙○○另會以低價或免費提供海洛因或安非
    他命與購毒者之方式，吸收購毒者成為所屬販毒集團成員或
    優惠舊有集團成員，而被告乙○○加入期間該販毒集團後，
    有參與如附表編號1 號所示之1 次販賣海洛因犯行，及參與
    如附表編號2 至4 號所示之3 次販賣安非他命犯行，因認被
    告乙○○係與同案被告丙○○販毒集團成員間共同涉犯毒品
    危害防制條例第4 條第1 項、第2 項之販賣第一級、第二級
    毒品罪嫌。
二、按犯罪事實應依證據認定之，無證據不得認定犯罪事實；被
    告之自白不得作為有罪判決之唯一證據，仍應調查其他必要
    之證據，以察其是否與事實相符；不能證明被告犯罪者，應
    諭知無罪之判決，刑事訴訟法第154 條第2 項、第156 條第
    2 項、第301 條第1 項分別定有明文。所謂證據，係指足以
    認定被告確有犯罪行為之積極證據而言，該項證據自須適於
    為被告犯罪事實之證明者，始得採為斷罪之資料；如未能發
    現相當證據，或證據不足以證明，自不能以推測或擬制之方
    法，以為裁判之基礎（最高法院29年上字第3105號、40年台
    上字第86號判例意旨參照）。又按事實審法院對於證據之取
    捨，依法雖有自由判斷之權，然積極證據不足證明犯罪事實
    時，被告之抗辯或反證縱屬虛偽，仍不能以此資為積極證據
    應予採信之理由（最高法院30年上字第482 號判例）。
三、本件公訴人認被告乙○○涉犯共同販賣第一級毒品罪嫌，無
    非以被告乙○○於警詢及偵訊時之供述、通訊監察書、及被
    告乙○○與丙○○間之監聽譯文，為其主要論據。訊據被告
    乙○○堅決否認有何上述犯行，並辯稱：我之所以在警訊、
    偵查中證述有幫同案被告丙○○送過毒品及接聽電話，是因
    為我與丙○○有金錢上的糾紛，偵查中我是在氣丙○○在我
    向他買毒品時，有時沒有拿到東西，或是去拿時給伊的毒品
    重量不夠，我們有時是合資去買，各出一半的錢，但他卻分
    給我不到一半的毒品，且急於交保，我當時以為證人保護法
    是我去指認就可以受到保護，檢察官說我涉嫌幫助販賣，且
    在警局有坦承犯行，希望我可以坦白，讓我可以交保並適用
    證人保護法，我才會這樣說，但我在警詢及偵查所言，均不
    實在等語。被告乙○○之選任辯護人辯護稱：被告乙○○與
    如附表所示之販毒對象均不認識，並未與同案被告丙○○共
    同販賣安非他命等語。
四、經查：
(一)、證人丁○○於警詢時僅證稱其有向被告甲○○購買海洛因之
    事實，並未曾提及有向甲○○以外之其他人購買過毒品之事
    ，而其於審理時雖為迴護被告甲○○而改口證述稱：伊係於
    甲○○合資向他人購買海洛因，惟其另證稱：伊與甲○○合
    資購買海洛因，但甲○○並未曾跟伊說他是向誰購買的，而
    伊並不認識被告乙○○、丙○○、大嫂、建興、阿祥、奧龍
    ，也未曾與丙○○、乙○○電話聯絡過，且未曾向被告乙○○拿過海洛因等毒品，伊只有單獨跟甲○○聯絡等語（見本
    院卷第115 至116 頁、第118 至119 頁）；再觀諸卷附證人
    丁○○與甲○○之通訊監聽譯文，並未曾提及被告乙○○及
    丙○○等人。是以，依據證人丁○○之證述，無從證明被告
    乙○○有共同參與此部分販賣海洛因之犯行。
(二)、又訊據證人戊○○於警詢時即係證稱：伊於96年4 月間，共
    有2 次向綽號「弟哥」《經警方提示相片指認即為丙○○》
    各以3 千元價格購買1 公克安非他命，警方所提供96年4 月
    21 日4時44分及同年月23日17時45分之通訊監察譯文所示交
    談內容，即是伊向丙○○購買安非他命之內容等情明確（見
    同前偵第162 至164 頁）；其於偵訊時復證稱：伊係向被告
    丙○○購買過2 次安非他命，約在新莊市○○路交貨，丙○○是叫他人送毒品過來，伊並不認識送毒品之人等語（見同
    前偵查卷第187 頁）；再於本院審理時具結後證述：伊是向
    丙○○購買過安非他命2 次，丙○○都是叫他朋友綽號「長
    腳仔（台語）」拿安非他命給伊，伊打電話給丙○○購買安
    非他命時，都是他本人接的，伊並不認識乙○○、大嫂、奧
    龍、小龍、建興、阿祥等人，伊未曾向被告乙○○拿過任何
    毒品，也未曾看過他等情綦詳（見本院卷第122 至126 頁）
    。再觀諸卷附證人戊○○與丙○○之通訊監聽譯文，並未曾
    提及被告乙○○。是以，依據證人戊○○之證述，並無足證
    明被告乙○○有何共同參與販賣安非他命予證人戊○○之犯
    行。
(三)、參以證人庚○○於警詢時證述：伊有於96年5 月25日，在臺
    北縣蘆洲市○○路附近，以1 千元價格向綽號「輝哥」之人
    《經警方提示相片指認即為丙○○》，丙○○的哥哥蔡讚達
    介紹伊去向丙○○購買的等語（見同前偵查卷第157 至158
    頁）；其復於偵訊時證稱：伊有用0000000000打電話給被告
    丙○○之0000000000號電話購買毒品，約於96年5 月25日，
    在蘆洲市○○路，伊給被告丙○○1 千元，丙○○給伊0.2
    公克，被告是叫他人送毒品過來的，當天的監聽譯文內容即
    是該次購買安非他命的內容等語（見同前偵查卷第187 頁）
    ；再於本院審理時具結後證述稱：伊於96年5 月間是打電話
    給丙○○以聯絡購買安非他命，伊向丙○○購買過1 次安非
    他命，丙○○叫一個男生拿毒品來，但並不是在法庭上的被
    告乙○○，伊亦不認識建興、大嫂或小龍之人，也沒看過被
    告乙○○等語（見本院卷第127 至131 頁）。另觀諸卷附證
    人庚○○與丙○○之通訊監聽譯文內容，亦未曾提及被告乙○○有何共同參與犯行。是以，證人庚○○上開證述堪認被
    告乙○○並非受同案被告丙○○指示送安非他命給他之人無
    訛。
(四)、雖被告乙○○於警詢時曾陳稱：我有幫丙○○販賣海洛因及
    安非他命，我知道還有綽號「小龍」、「嫂子」等人分別在
    幫丙○○販賣毒品海洛因、安非他命，買家是打電話給我，
    告訴我他人在哪裡要多少毒品，我再打電話給丙○○，向丙○○拿毒品，然後再開我的車送去給買家。我與「小龍」均
    幫助丙○○運送及與買家進行交易毒品，「嫂子」是負責提
    供安非他命給丙○○，我幫丙○○販賣毒品之後，丙○○會
    提供安非他命給我施用，及數百元或數千元不等作為我的跑
    路工費用，我是於96年4 月初至6 月初幫丙○○接電話跟買
    家進行毒品交易，我願意配合警方協助調查，也要轉為秘密
    證人指證丙○○販毒集團成員等語（見同署96年度偵字第21
    012 號偵查卷第10頁）。惟被告乙○○並未確切指出其受同
    案被告丙○○指示送毒品予他人之時間、地點、對象、毒品
    種類、毒品價額、數量、次數等具體情節，況且，其於96年
    11月30日檢察官偵訊時已改口稱：伊沒有幫丙○○賣毒品，
    是他的朋友要毒品，伊會幫他把毒品海洛因及安非他命拿過
    去給他的朋友，他的毒品是賣還是送的伊不知道，伊只負責
    幫他帶毒品過去，但不負責收錢，丙○○會因為伊帶毒品，
    而提供伊免費的毒品，但並不是每送一次提供一次毒品給伊
    吸食，而是在那段期間伊想要吸安非他命就會去找他，他會
    給伊吸食一次的量，免費提供毒品給伊持續了3 個月，幫伊
    帶過毒品4 、5 次等語（見同署96年度偵緝字第3295號偵查
    卷第31頁）；復於96年12月7 日檢察官偵訊時陳稱：伊自96
    年2 月開始有向丙○○購買安非他命約7 、8 次，但沒有幫
    丙○○賣過或送過毒品，伊否認曾於警詢時承認有幫助丙○○賣毒品，而伊之所以於偵時承認，是因為神志不清楚，精
    神不好等語（見同前偵查卷第39頁）；再於本院審理時否認
    有共同與同案被告丙○○或幫助同案被告丙○○販賣毒品予
    如附表「販毒對象」欄所示之人。是以，被告乙○○前後供
    述並不一致，且其於警詢之供述未曾指明具體之販賣毒品對
    象，故尚難遽引被告乙○○於警詢時之供述逕為對其不利之
    認定，更不得僅以此作為認定其有罪判決之唯一證據。
(五)、經詳觀卷附被告乙○○與同案被告丙○○間之監聽譯文（詳
    見96年度偵字第21012 號偵查卷第136 頁、第143 頁、第15
    2 頁）可知，渠等於96年4 月22日14時26分許之對話內容為
    ：「A （即被告乙○○）：老大你在家嗎? 我過去喔! 男生
    還有嗎? B （即同案被告丙○○）：有。」，而渠等於96年
    4 月23日7 時45分許之對話內容為：「A （即同案被告丙○○）：xx你剛剛那個給人家了沒。B （即被告乙○○）：還
    沒。A ：那先拿回來。B ：我還有兩個。A ：都先拿回來。
    渠等於96年5 月18日10時51分許之對話內容為：「A （即同
    案被告丙○○）: 東西我寄給蘇餅仔，你找他拿。B ：我在
    門口，洗車廠2 樓，可是鎖著。A ：敲門就好了。B ：只有
    女生而已，男生沒有喔。A ：對啊，一次拿那麼多，我哪有
    ，不然你自己找嫂子拿，嫂子在家。」等語，則以上對均係
    有關被告乙○○與同案被告丙○○之間相約交付安非他命或
    海洛因地點之對話內容，顯與起訴書所載被告乙○○涉犯共
    同為如附表所示之販賣海洛因及安非他命行為無關；又雖然
    被告乙○○與同案被告丙○○間於96年5月24日6時許之通話
    內容為：「B（即被告乙○○）：老大，你那個女生有了嗎
    ？A：快到了」、「B：那我過去找你，有人要」等語，惟從
    上開監聽譯文內容中，並未無從得悉被告乙○○究係為了何
    人而向同案被告丙○○拿取海洛因，且被告乙○○對此通話
    內容係解釋稱：女生是指海洛因，而因同案被告丙○○之前
    欠伊錢，怕他不給伊海洛因，就騙他有人要，實際上是伊要
    的等語（見同署96年度偵緝字第3295號偵查卷第47頁、本院
    卷97年10月8日審判筆錄第17頁），則上開監聽譯文至多僅
    能證明被告乙○○有向同案被告丙○○拿取海洛因之事實，
    並無足證明被告乙○○有與同案被告丙○○共同將海洛因販
    賣予他人之事實，自無可援引為對被告乙○○不利之證據。
(六)、綜上所述，公訴人所提出之證據，不足為被告乙○○有罪之
    積極證明，而其闡明之證明方法，無從說服本院以形成被告
    乙○○有罪之心證。則縱令被告乙○○之前揭抗辯其於警詢
    之陳述不實在係屬虛偽，仍不能以此資為積極證據，此外，
    復查無其他證據足資證明被告乙○○有與同案被告丙○○等
    人共同販賣海洛因予證人丁○○及販賣安非他命予證人戊○○、庚○○，故被告乙○○犯罪尚屬不能證明，基於無罪推
    定之原則，自應為被告乙○○無罪之諭知。
據上論斷，應依刑事訴訟法第299 條第1 項前段、第301 條第1
項，毒品危害防制條例第4 條第1 項、第19條第1 項，刑法第11
條前段、第47條第1 項、第59條、第51條第5 款，判決如主文。
本案經檢察官己○○到庭執行職務。
中    華    民    國    97    年    10    月    29    日
                  刑事第十八庭  審判長法  官  林淑婷
                                      法  官  邱景芬
                                      法  官  饒金鳳
以上正本證明與原本無異。
如不服本判決應於送達後10日內向本院提出上訴狀。
                                      書記官  莊川億
中    華    民    國    97    年    10    月    31    日
附錄本案論罪科刑法條全文：
毒品危害防制條例第4條第1項：
製造、運輸、販賣第一級毒品者，處死刑或無期徒刑；處無期徒
刑者，得併科新臺幣1 千萬元以下罰金。
  附表：
 ┌─┬───┬──────┬──────┬──────┬────┬────────┐
 │編│販毒對│販賣毒品內容│販賣毒品時間│販賣毒品地點│實際交付│備註            │
 │號│象    │            │            │            │毒品之人│                │
 ├─┼───┼──────┼──────┼──────┼────┼────────┤
 │1 │丁○○│以1000元價格│96年4 月11日│臺北縣萬華區│甲○○  │如臺灣板橋地方法│
 │  │      │，出售海洛因│某時        │萬大路上某「│        │院檢察署檢察官補│
 │  │      │0.2 公克    │            │頂好超市」  │        │充理由書附表編號│
 │  │      │            │            │            │        │3 所載          │
 ├─┼───┼──────┼──────┼──────┼────┼────────┤
 │2 │戊○○│以3000元之價│96年4 月21日│臺北縣新莊市│丙○○以│如起訴書附表編號│
 │  │      │格，出售安非│04時44分    │中港路附近  │外之某集│七所載，及如上述│
 │  │      │他命1 公克  │            │            │團成員  │補充理由書附表編│
 │  │      │            │            │            │        │號4 所載        │
 ├─┼───┼──────┼──────┼──────┼────┼────────┤
 │3 │戊○○│以3000元之價│96年4 月23日│臺北縣新莊市│丙○○以│如起訴書附表編號│
 │  │      │格，出售安非│17時54分    │中港路附近  │外之某集│八所載，及如上述│
 │  │      │他命1 公克  │            │            │團成員  │補充理由書附表編│
 │  │      │            │            │            │        │號7 所載        │
 ├─┼───┼──────┼──────┼──────┼────┼────────┤
 │4 │庚○○│以1000元之代│96年5 月25日│臺北縣蘆洲市│丙○○以│如起訴書附表編號│
 │  │      │價，出售安非│12時23分    │中正路附近  │外之某集│六所載，及如上述│
 │  │      │他命0.2 公克│            │            │團成員  │補充理由書附表編│
 │  │      │            │            │            │        │號10所載        │
 └─┴───┴──────┴──────┴──────┴────┴────────┘


司法院資訊處製作；財團法人民間司法改革基金會備份。
